臺灣臺南地方法院刑事判決　　　　　　　 96年度訴字第835號
公　訴　人　臺灣臺南地方法院檢察署檢察官
被　　　告　甲○○
指定辯護人　郭常錚律師
上列被告因違反毒品危害防制條例案件，經檢察官提起公訴（九
十四年度偵字第四五０八號），本院判決如下：
    主  文
甲○○共同製造第二級毒品，處有期徒刑柒年陸月。
扣案之液態甲基安非他命桶（驗餘淨重分別為陸仟零肆拾伍公
克、肆仟玖佰玖拾玖公克、貳仟玖佰玖拾肆公克）、甲基安非他
命結晶壹桶（驗餘淨重肆仟佰肆拾公克）、自陰乾濾紙上取下
之甲基安非他命結晶包（驗餘毛重共佰捌拾伍‧伍貳公克）
、含甲基安非他命殘渣之濾紙貳張（毛重壹佰拾陸‧伍陸公克）
，及上開裝放液體或結晶甲基安非他命之塑膠桶肆個（重量分別
為柒佰捌拾伍公克、肆佰陸拾壹公克、肆佰陸拾壹公克、佰
拾公克）、塑膠袋包（總重約拾陸點伍零公克）、製造甲基安
非他命工具量杯貳個（分別為300CC、1000CC）、攪拌棒壹支、
快速加熱爐壹組、鋼鍋壹個、氫氧化鈉貳罐、氯化鈉貳罐、活性
炭陸拾壹公克、蒸餾皿壹組、循環馬達壹台均沒收銷燬。
    事  實
一、甲○○於民國（下同）九十四年三月中旬因車禍受傷，需款
    孔急，竟與綽號「酒空南」之男子（傳拘未獲，另由檢察官
    偵辦中），基於製造甲基安非他命之犯意聯絡，於同年四月
    一日起，由甲○○提供坐落臺南縣北門鄉仁里村二重港64號
    住處房屋為場所，「酒空南」提供安非他命製造原料及工具
    ，在上址製造安非他命俟機販售。嗣於同年四月五日十二時
    卅分許，在上址為警查獲，並扣得液態甲基安非他命三桶〔
    毛重分別為6838公克（淨重6053‧00公克，取樣8‧00公克
    鑑定用罄，餘6045‧00公克）、5472公克（淨重5011‧00公
    克，取樣12‧00公克鑑定用罄，餘4999‧00公克）、3464公
    克（淨重3003‧00公克，取樣9‧00公克鑑定用罄，餘2994
    ‧00公克）〕、甲基安非他命結晶一桶〔毛重4677公克（淨
    重4347‧00公克，取樣7‧00公克鑑定用罄，餘4340‧00公
    克）〕、自陰乾濾紙上取下之甲基安非他命結晶三包〔毛重
    共385‧72公克（取樣0‧20公克鑑定用罄）－起訴書漏未敘
    及〕、含甲基安非他命殘渣之濾紙二張（毛重116‧56公克
    －起訴書漏未敘及），及製造甲基安非他命工具量杯2個（
    分別為300CC、1000 CC）、攪拌棒1支、快速加熱爐1組、鋼
    鍋1個、氫氧化鈉二罐、氯化鈉二罐、活性炭61公克、蒸餾
    皿1組、循環馬達1台等物。
二、案經臺南縣警察局移送臺灣臺南地方法院檢察署檢察官偵查
    起訴。
    理  由
一、上揭事實，業據被告甲○○於偵審中供認不諱，且有上開事
    實欄所載之結晶品、半成品、液態物品及製造工具扣案可資
    佐證，而上開扣案之白色結晶品及液態物品經送請鑑定結果
    ，三桶液態物品（扣案編號1至3）：送鑑編號Ａ桶為淡黃色
    液體，其上有白色似結晶懸浮物質，驗前毛重六八三八‧０
    ０公克（包裝塑膠桶重七八五‧００公克），淨重六０五三
    ‧００公克，取八‧００公克鑑定用罄，餘六０四五‧００
    公克，檢出二級毒品「甲基安非他命」及微量「安非他命」
    等成分；送鑑編號Ｂ桶為黃色液體，驗前毛重五四七二‧０
    ０公克（包裝塑膠桶重四六一‧００公克），淨重五０一一
    ‧００公克，取一二‧００公克鑑定用罄，餘四九九九‧０
    ０公克，檢出二級毒品「甲基安非他命」及微量「安非他命
    」等成分；送鑑編號Ｃ桶為透明液體一桶，驗前毛重三四六
    四‧００公克（包裝塑膠桶重四六一‧００公克），淨重三
    ００三‧００公克，取九‧００公克鑑定用罄，餘二九九四
    ‧００公克，檢出二級毒品「甲基安非他命」及微量「安非
    他命」等成分；結晶物品一桶（扣案編號4）即送鑑編號Ｄ
    桶經檢視為黃色液體，其上有白色似結晶物質（因送驗時未
    完全密封，故於送鑑秤毛重及取樣前有液體揮發之情形），
    驗前毛重四六七七‧００公克（包裝塑膠桶重三三０‧００
    公克），淨重四三四七‧００公克，取七‧００公克鑑定用
    罄，餘四三四０‧００公克，檢出二級毒品「甲基安非他命
    」及微量「安非他命」等成分，測得甲基安非他命之純度約
    為一‧二％。送鑑編號Ｅ部分（扣案編號16），經檢視為以
    塑膠袋包裝之濾紙一包，濾紙上附著有白色結晶，白色結晶
    量微無法有效分離稱其淨重，取白色結晶鑑定，驗前毛重一
    一六‧五六公克，（包裝塑膠桶重四‧九四公克），檢出二
    級毒品「甲基安非他命」成分。送鑑編號F1至F3（扣案編號
    21至23）部分，經檢視為乳白色粉末三包，外觀型態均相似
    ，抽取編號F2鑑定，三包驗前總毛重385‧72公克（包裝塑
    膠袋總重約一六‧五０公克），編號F2淨重一六三‧九五公
    克，取０‧二０公克鑑定用罄，餘一六三‧七五公克，檢出
    二級毒品「甲基安非他命」成分，測得甲基安非他命之純度
    約為二六‧九％等情，有內政部警政署刑事警察局九十四年
    八月二日刑鑑字第0940055850號鑑定在卷可參（偵字第4508
    號卷第55頁至56頁），足見被告自白與事實相符，應可採信
    ，此外，復有現場照片三十七張、扣押物品目錄表二紙附卷
    可資參佐，故本件事證明確，被告上開犯行應可確認。
二、按甲基安非他命為毒品危害防制條例第二條第二項第二款所
    規定之第二級毒品，是核被告所為係犯毒品危害防制條例第
    四條第二項之製造第二級毒品罪。被告非法持有第二級毒品
    甲基安非他命之低度行為，為其製造之高度行為所吸收，不
    另論罪。被告與綽號「酒空南」之男子就上開犯行間，有犯
    意聯絡及行為分擔，均應論共同正犯。又本件因已有成品且
    部分純度達二六‧九％，如上開鑑定書所示，故公訴人認被
    告係犯毒品危害防制條例第四條第六項、第二項之製造第二
    級毒品未遂罪，尚有未洽，起訴法條應予變更。又被告行為
    後，刑法部分條文業於九十四年一月七日修正公布，並於九
    十五年七月一日施行，則被告之犯行，因行為後新法第廿八
    條已將「二人以上共同『實施』犯罪之行為者，為共犯」規
    定，修正為「二人以上共同『實行』犯罪之行為者，為共犯
    」，排除「陰謀」、「預備」共同正犯之適用，減縮共同正
    犯成立之範圍（參該條立法理由一、）。惟本件被告不論依
    新法或舊法均成立共同正犯，修正後規定並未較有利於被告
    ，應依修正後刑法第二條第一項前段規定，適用修正前刑法
    第廿八條規定，附此敘明。爰審酌被告不思以正途取財，竟
    擬製造第二級毒品販售供人施用藉以牟利，戕害國民身心健
    康甚鉅，其犯後坦承犯行，尚知悔悟，兼衡渠等尚未販賣毒
    品予他人、數量雖鉅惟其成分不佳（詳如上開鑑定書）、尚
    無販售所得等一切情狀，量處如主文所示之刑。
三、另扣案之液態甲基安非他命三桶（驗餘淨重分別為6045公克
    、4999公克、2994公克）、甲基安非他命結晶壹桶（驗餘淨
    重4340公克）、自陰乾濾紙上取下之甲基安非他命結晶包
    （驗餘毛重共385‧52公克）、含甲基安非他命殘渣之濾紙
    貳張（毛重116‧56公克），或為毒品危害防制條例第二條
    第二項第二款所規定之第二級毒品，或為毒品之包裝、黏著
    物顯與上開毒品無法分離，均應依毒品危害防制條例第十八
    條第一項前段規定沒收銷燬之。另量杯2個（分別為300CC
    、1000 CC）、攪拌棒1支、快速加熱爐1組、鋼鍋1個、氫氧
    化鈉二罐、氯化鈉二罐、活性炭61公克、蒸餾皿1組、循環
    馬達1台及上開裝放液體或結晶甲基安非他命之塑膠桶4個（
    重量分別為785公克、461公克、461公克、330公克）、塑膠
    袋3包（總重約16點50公克）均係上開專供製造甲基安非他
    命之工具或器具，亦應依同條例第十八條第一項前段：「查
    獲之第一、二級毒品及專供製造或施用第一、二級毒品之器
    具，不問屬於犯人與否，均沒收銷燬之」之規定，併諭知沒
    收銷燬之（最高法院九十六年度台上字第一四五號判決意旨
    參照）。
據上論斷，應依刑事訴訟法第二百九十九條第一項前段、第三百
條，毒品危害防制條例第四條第二項、第十八條第一項前段，刑
法第二條第一項前段、第十一條前段、修正前刑法第廿八條，判
決如主文。
本案經檢察官羅瑞昌到庭執行職務。
中　　華　　民　　國　　96　　年　　9 　　月　　5 　　日
　　　　　　刑事第五庭    審判長法　官  沈揚仁
                                法  官  鄭文祺
                                法  官  卓穎毓
以上正本證明與原本無異
如不服本判決，應於收受本判決之日起10日內向本院提出上訴書
狀，並應敘述具體理由。如未敘述上訴理由者，應於上訴期間屆
滿後20日內向本院補提理由書狀（均須按他造當事人之人數附繕
本）「切勿逕送上級法院」。
  　　　　　　　　　　　　　　　書記官　劉晴芬
中　　華　　民　　國　　96　　年　　9 　　月　　5 　　日
附錄本案論罪科刑法條全文：
毒品危害防制條例第4條
製造、運輸、販賣第一級毒品者，處死刑或無期徒刑；處無期徒
刑者，得併科新臺幣1千萬元以下罰金。
製造、運輸、販賣第二級毒品者，處無期徒刑或7年以上有期徒
刑，得併科新臺幣7百萬元以下罰金。
製造、運輸、販賣第三級毒品者，處5年以上有期徒刑，得併科
新臺幣5百萬元以下罰金。
製造、運輸、販賣第四級毒品者，處3年以上10年以下有期徒刑
，得併科新臺幣3百萬元以下罰金。
製造、運輸、販賣專供製造或施用毒品之器具者，處1年以上7年
以下有期徒刑，得併科新臺幣1百萬元以下罰金。
前五項之未遂犯罰之。
